【裁判字號】    89,訴,1390
【裁判日期】    890911
【裁判案由】    損害賠償
【裁判全文】
臺灣臺中地方法院民事判決  八十九年訴字第一三九○號
    原      告  志桔企業有限公司
    法定代理人  乙○○
    被      告  丙○○
                              .
右當事人間請求損害賠償事件，本院判決如左：
    主    文
被告應給付原告新台幣拾壹萬參仟壹佰元，及自民國八十九年三月十一日起至清償日止按
年息百分之五計算之利息。
訴訟費用由被告負擔。
本判決於原告以新台幣壹拾萬零肆仟肆佰元供擔保後，得假執行。
    事    實
甲、原告方面：
  一、聲明：除供擔保金額外，如主文所示。
  二、陳述：
    （一）被告丙○○、甲○○與年籍不詳綽號「阿龍」之成年人，於八十九年一月十二日
          晚上十時許，至台中縣太平市○○路五六八之三號原告公司，以前開老虎鉗破壞
          志桔公司鋁門鎖後，侵入該公司內，竊取原告公司所有車牌號碼Ａ六－九九六五
          號自小貨車，並在辦公室內竊取電腦一部、傳真機一台、滾牙機二台、油壓車一
          台、自動封口機一台、電子磅秤二台、電腦列表機一台、電鋸一台、高速磨床機
          一台等物，得手後，以前開自小貨車載運其餘物品離去，嗣由綽號「阿龍」者負
          責銷贓。嗣於八十九年一月十三日下午三時三十分許，甲○○駕駛前開自小貨車
          ，行經台中縣太平市○○○路與甘農路口，為警查獲，始查知上情。
    （二）被告丙○○、甲○○竊取原告所有廠內生財器具，其價值詳如附表所載，合計五
          十一萬三千一百元，因與被告甲○○業與原告達成訴訟上和解，被告甲○○及其
          法定理代人願賠償二十萬元，原告爰依侵權行為之法律關係，僅請求被告賠償三
          十一萬三千一百元及遲延利息。
  三、證據：提出本院八十九年度易字第六八一號、台灣高等法院台中分院八十九上易字第
      一二九一號判決影本為證。
乙、被告方面：
    被告未於言詞辯論期日到場，亦未提出書狀作何聲明或陳述。
    理    由
一、本件原告主張：被告丙○○、甲○○（業已成立訴訟上和解）與年籍不詳綽號「阿龍」
    之成年人，於八十九年一月十二日晚上十時許，至台中縣太平市○○路五六八之三號原
    告公司，以前開老虎鉗破壞志桔公司鋁門鎖後，侵入原告公司，竊取原告公司所有車牌
    號碼Ａ六－九九六五號自小貨車，並在辦公室內竊取如附表所示等物，價值五十一萬三
    千一百元之事實，業據其提出本院八十九年度易字第六八一號、台灣高等法院台中分院
    八十九上易字第一二九一號判決影本為證，被告丙○○對竊盜乙情，業於上開刑事案件
    中自承在卷，堪信原告之主張為真實。
二、按因故意或過失不法侵害他人權利者，負損害賠償責任，民法第一百八十四條第一項前
    段定有明文。被告不法侵害原告之財產權既經認定，對於原告因而所受之全部財產上損
    害計五十一萬三千一百元，自應負賠償責任。故原告依侵權行為法律關係，請求被告賠
    償部分損害三十一萬三千一百元，及自起訴狀繕本送達被告翌日即八十九年三月十一日
    起至清償日止，按年息百分之五計算之遲延利息，自屬有據，應予淮許。
三、原告陳明願供擔保，請求宣告假執行，核無不合，爰酌定相當之擔保金額，予以准許。
四、據上論結，本件原告之訴為有理由，依民事訴訟法第三百八十五條第一項前段、第七十
    八條、第三百九十條第二項判決如主文。
中        華        民        國   八十九   年      九       月     十一      日
                                        臺灣臺中地方法院民事第一庭
~B法      官  吳蕙玟
右為正本，係照原本作成。
如不服本判決，應於判決送達後二十日內，向本院提出上訴狀。
中        華        民        國   八十九   年      九       月     十一      日
~B法院書記官


司法院資訊處製作；財團法人民間司法改革基金會備份。
